臺灣高等法院高雄分院刑事判決　　　　 94年度上訴字第645號
上　訴　人　臺灣屏東地方法院檢察署檢察官
被　　　告　丁○○
上列上訴人因被告常業竊盜案件，不服臺灣屏東地方法院93年度
簡上字第173 號中華民國94年3 月22日第一審判決（聲請簡易判
決處刑案號：臺灣屏東地方法院檢察署93年度偵字第5196號；原
審併案案號：93年度偵字第5467號、6036號、94年度偵字第112
號、312 號、820 號），提起上訴（同署檢察官移送本院併辦案
號：94年度偵字第1907號、1985號），本院判決如下︰
    主文
原判決撤銷。
丁○○共同以犯竊盜罪為常業，處有期徒刑壹年拾月，扣案之鑰
匙壹支沒收。
    事實
一丁○○平日無業，為應付日常所需，竟基於意圖為自己不法所
  有常業竊盜之犯意，自民國93年9 月15日上午9 時許起，在附
  表所示之時間、地點，獨自或與陳順明、鄔文瑞、林孟君（均
  另案審理）共同基於常業竊盜之犯意聯絡，以徒手搬運或持鑰
  匙發動機車等方式，竊取戊○○等人如附表所示之財物，得手
  後變賣現金花用（部分竊得財物已發還，詳如附表所載），並
  以之為常業。嗣分別於(一)93年10月13日中午12時15分許，在屏
  東縣車城鄉海口村漁港；(二)94年2 月1 日下午4 時許，在屏東
  縣恆春鎮○○路6 號旁空地為警查獲，並扣得丁○○所有供行
  竊所用之鑰匙1 支。
二案經屏東縣政府警察局恆春分局報請臺灣屏東地方法院檢察署
  檢察官偵查後聲請簡易判決處刑，及移送原審併案審理，暨同
  署檢察官移送本院併案審理。
    理由
壹、程序部分：
一
(一)按被告以外之人（包括證人、鑑定人、告訴人、被害人及共同
  被告等）於審判外之陳述雖不符刑事訴訟法第159 條之1 至之
  4 等四條之規定，而經當事人於審判程序同意作為證據，法院
  審酌該言詞陳述或書面陳述作成時之情況，認為適當者，亦得
  為證據；當事人、代理人或辯護人於法院調查證據時，知有刑
  事訴訟法第159 條第1 項不得為證據之情形，而未於言詞辯論
  終結前聲明異議者，視為有前項之同意，同法第159 條之5 定
  有明文。立法意旨在於傳聞證據未經當事人之反對詰問予以核
  實，原則上先予排除。惟若當事人已放棄反對詰問權，於審判
  程序中表明同意該等傳聞證據可作為證據；或於言詞辯論終結
  前未聲明異議，基於尊重當事人對傳聞證據之處分權，及證據
  資料愈豐富，愈有助於真實發見之理念，且強化言詞辯論主義
  ，使訴訟程序得以順暢進行，上開傳聞證據亦均具有證據能力
  。
(二)本件證人即被害人辛○○、戊○○、丑○○、甲○○、癸○○
  、庚○○、子○○、壬○○、丙○○、己○○；證人即共犯林
  孟君、陳順明、鄔文瑞；證人楊海永、楊憲誠、乙○○等人均
  曾於警詢中為陳述，其性質雖屬傳聞證據，惟其等未再於法院
  審理中為陳述，且查無符合同法第159 條之1 至之4 等前四條
  之情形，其等所為之上開警詢筆錄內容，業經本院審理時予以
  提示並告以要旨，且各經檢察官及被告等人表示意見。當事人
  已知上述筆錄乃傳聞證據，均未於言詞辯論終結前對該等筆錄
  內容異議，依上開規定，其等於警詢中之證言已因擬制同意而
  為論罪之基礎，本院審酌上開筆錄作成時，較無人情施壓或干
  擾，亦無不當取供之情形，認為以之作為本案之證據亦屬適當
  ，是其等於警詢中之證言自均具有證據能力。
二
(一)按被告以外之人於偵查中向檢察官所為陳述，除顯有不可信之
  情況者外，得為證據，同法第159 條之1 第2 項定有明文。偵
  查中對被告以外之人（包括證人、鑑定人、告訴人、被害人及
  共同被告等）所為之偵查筆錄，或被告以外之人向檢察官所提
  之書面陳述，性質上均屬傳聞證據。惟現階段刑事訴訟法規定
  檢察官代表國家偵查犯罪、實施公訴，依法其有訊問被告、證
  人及鑑定人之權，證人、鑑定人且須具結，而實務運作時，檢
  察官偵查中向被告以外之人所取得之陳述，原則上均能遵守法
  律規定，不致違法取供，其可信度極高，職是，被告以外之人
  前於偵查中已具結而為證述，除反對該項供述得具有證據能力
  之一方，已釋明「顯有不可信之情況」之理由外，不宜以該證
  人未能於審判中接受他造之反對詰問為由，即遽指該證人於偵
  查中之陳述不具證據能力。
(二)本件證人甲○○於檢察官偵查中所為之陳述，其未曾提及檢察
  官在偵查時有不法取供之情形，該項供述對其不利之被告，亦
  未釋明上開供述有顯不可信之情況，依上說明，其於偵查中之
  證言自均具有證據能力。
貳、實體部分
一
(一)訊據被告丁○○坦承如附表編號1 至11所示之竊盜犯行不諱，
  核與證人即被害人辛○○、戊○○、丑○○、甲○○、癸○○
  、庚○○、子○○、壬○○、丙○○、己○○；證人即共犯林
  孟君、陳順明、鄔文瑞；證人楊海永、楊憲誠、乙○○等人於
  警詢中；證人甲○○於偵查中指證失竊及變賣得款等情節相符
  ，並有贓物領據、現場照片、刑案現場位置圖、屏東縣警察局
  車輛尋獲電腦輸入單及車輛失竊個別查詢報表在卷可參，復有
  被告所有供竊取機車使用之鑰匙1 支扣案可佐，足認被告之自
  白與事實相符；又被告平日無業，因生病需款花用始以行竊為
  生，業據其於偵查及原審審理時陳述明確，而其於4 個月左右
  之期間內，持續為11次竊盜犯行，顯有反覆實施同種行為，而
  賴以維生之主、客觀情事存在，是其常業竊盜之犯行堪以認定
  。
(二)被告竊取如附表編號1 部分，雖據其於本院準備程序時辯稱：
  竊盜所得伊僅留新台幣（下同）1 萬2000元現金，其餘均被共
  犯林孟君取走云云，惟並無礙於其與林孟君共犯此部分竊盜犯
  行之認定。另附表編號4 部分，被害人甲○○雖於警詢中陳稱
  ：「失竊現金約6000元左右，其中100 元鈔票約4500元，50元
  硬幣約1500元左右」云云；附表編號5 部分，被害人癸○○亦
  於警詢中陳稱：「皮包內物品有現金4 萬元整、項練1 條約60
  00元、金戒子5 個價值8000元整，另有行車執照、駕照、健保
  卡、印章、存款薄及朋友曹忠輝身分證、健保卡等。」云云，
  然已為被告所否認，辯稱：「我只有在幸生藥局偷甲○○2500
  元，100 元紙鈔20張，50元硬幣10個，一共2500元」「癸○○
  部分沒有那麼多錢，裡面大概只有現金300 多元」等語，經查
  此2 部分除被害人之指述外，並無其他積極證據足資證明被害
  人所指為真實，依罪疑利益歸被告之法則，應採對被告較有利
  之之認定。
二
(一)核被告所為，係犯刑法第322 條之常業竊盜罪，被告就附表編
  號1 、7 、8 部分之竊盜犯行，分別與林孟君、陳順明、鄔文
  瑞有犯意聯絡及行為分擔，各均為共同正犯。檢察官原係以刑
  法第320 條第1 項之普通竊盜罪聲請簡易判決處刑，惟嗣已於
  原審中變更應適用之法條為刑法第322 條之常業竊盜罪，是無
  變更起訴法條之問題。又檢察官雖僅就附表編號3 部分聲請簡
  易判決處刑，惟其餘移送原審及本院併辦部分，核與上開聲請
  部分具有實質上一罪之關係，為聲請效力所及，本院自應併予
  審理。
(二)原審予以論科，固非無見，惟就被告所犯附表編號1 、5 部分
  原審未及審理，尚有未洽，檢察官上訴意旨執此指摘原判決不
  當，非無理由，應由本院撤銷改判。審酌被告在本件竊盜之前
  並無刑事前科，素行尚可，因生病需款花用始下手行竊，所竊
  得物品部分已發還被害人，犯後坦承犯行頗具悔意，惟行竊件
  數多達11次之多，嚴重影響社會治安等其他一切情狀，量處有
  期徒刑1 年10月。扣案之鑰匙1 支，為被告所有供犯罪所用之
  物，已據其供明在卷，應依刑法第38條第1 項第2 款之規定宣
  告沒收。另查被告雖以犯竊盜罪為常業，然於本案之前並無任
  何竊盜前科，參酌被告為法定傳染病HIV 感染患者，有臺灣屏
  東看守所傳染病個案報告單在卷可稽，考量其個人之身體狀況
  ，本院認被告尚無宣告強制工作之必要，併此敘明。
三據上論斷，應依刑事訴訟法第369 條第1 項前段、第364 條、
  第299 條第1 項前段，刑法第28條、第322 條、第38第1 項第
  2 款，判決如主文。
本案經檢察官許月雲到庭執行職務。
中　　華　　民　　國　　94　　年　　6 　　月　　30　　日
            刑事第五庭    審判長法  官  曾永宗
                                法  官  邱永貴
                                法  官  陳明富
以上正本證明與原本無異。
如不服本判決應於收受本判決後10日內向本院提出上訴書狀，其
未敘述上訴理由者，並得於提起上訴後10日內向本院補提理由書
狀（均須按他造當事人之人數附繕本）「切勿逕送上級法院」。
中　　華　　民　　國　　94　　年　　6 　　月　　30　　日
                                書記官  張宗芳
附錄本件論罪科刑法條：
中華民國刑法第322 條
以犯竊盜罪為常業者，處1 年以上7 年以下有期徒刑。
┌──┬───┬────┬────┬────┬───┬───────┐
│編號│行為人│犯罪時間│犯罪地點│犯罪手法│被害人│被  害  財  物│
├──┼───┼────┼────┼────┼───┼───────┤
│1   │丁○○│93年9月1│屏東縣恆│徒手竊取│辛○○│現金新台幣（下│
│    │林孟君│5日上午9│春鎮恆南│        │      │同）4萬元，存 │
│    │      │時許    │路72號  │        │      │褶5本、印章1枚│
│    │      │        │        │        │      │、空白支票36張│
│    │      │        │        │        │      │、信用卡1 張、│
│    │      │        │        │        │      │彰銀客票1 張、│
│    │      │        │        │        │      │一銀客票2 張、│
│    │      │        │        │        │      │辛○○及陳水文│
│    │      │        │        │        │      │之身分證、汽車│
│    │      │        │        │        │      │駕照、機車駕照│
│    │      │        │        │        │      │、健保卡各1 枚│
│    │      │        │        │        │      │、OKWAP168型手│
│    │      │        │        │        │      │手機1 支、LV廠│
│    │      │        │        │        │      │牌皮包1 個    │
├──┼───┼────┼────┼────┼───┼───────┤
│2   │丁○○│93年10月│屏東縣枋│徒手竊取│戊○○│現金2,200元   │
│    │      │3日下午6│寮鄉中山│        │      │              │
│    │      │時20分許│路屏東客│        │      │              │
│    │      │        │運車上  │        │      │              │
├──┼───┼────┼────┼────┼───┼───────┤
│3   │丁○○│93年10月│屏東縣車│徒手竊取│丑○○│皮包1只，內有 │
│    │      │13日上午│城鄉海口│        │      │現金9,900元， │
│    │      │11時25分│路48巷28│        │      │大霸及三星廠牌│
│    │      │許      │號前D8-3│        │      │行動電話各1支 │
│    │      │        │508 號自│        │      │、中國信託銀行│
│    │      │        │小客車上│        │      │、聯邦銀行、中│
│    │      │        │        │        │      │華商業銀行、玉│
│    │      │        │        │        │      │山銀行信用卡各│
│    │      │        │        │        │      │1張（已發還） │
├──┼───┼────┼────┼────┼───┼───────┤
│4   │丁○○│93年10月│屏東縣恆│徒手竊取│甲○○│現金2,500元   │
│    │      │16日上午│春鎮中山│        │      │              │
│    │      │7 時58分│路138 號│        │      │              │
│    │      │許      │幸生藥局│        │      │              │
├──┼───┼────┼────┼────┼───┼───────┤
│5   │丁○○│93年10月│屏東縣枋│徒手竊取│癸○○│現金300餘元   │
│    │      │19日上午│山鄉善餘│        │      │              │
│    │      │9時10分 │村德隆路│        │      │              │
│    │      │許      │46號前41│        │      │              │
│    │      │        │56-GQ 號│        │      │              │
│    │      │        │自用小貨│        │      │              │
│    │      │        │車上    │        │      │              │
├──┼───┼────┼────┼────┼───┼───────┤
│6   │丁○○│93年12月│屏東縣恆│徒手竊取│庚○○│鋁門及鐵製門柱│
│    │      │1日0時許│春鎮恆西│        │      │1批           │
│    │      │        │路12號後│        │      │              │
│    │      │        │方      │        │      │              │
├──┼───┼────┼────┼────┼───┼───────┤
│7   │丁○○│93年12月│屏東縣恆│徒手竊取│子○○│鋁條7條、鋁片2│
│    │陳順明│6 日下午│春鎮南灣│        │      │片、鐵片1片（ │
│    │      │1時30分 │路鞍山巷│        │      │已發還）      │
│    │      │許      │1弄29號 │        │      │              │
│    │      │        │前空地  │        │      │              │
├──┼───┼────┼────┼────┼───┼───────┤
│8   │丁○○│93年12月│屏東縣恆│徒手竊取│壬○○│冷氣機2台、鍍 │
│    │鄔文瑞│12日下午│春鎮福德│        │      │梓鐵板1片（已 │
│    │      │2時30分 │路114巷 │        │      │發還）        │
│    │      │許      │7號金聖 │        │      │              │
│    │      │        │冷氣行  │        │      │              │
├──┼───┼────┼────┼────┼───┼───────┤
│9   │丁○○│94年1月7│屏東縣恆│以自備之│丙○○│WFT-647號機車 │
│    │      │日下午7 │春鎮新興│鑰匙1支 │      │1部（已發還） │
│    │      │時許    │路劉部堂│竊取    │      │              │
│    │      │        │餐廳前  │        │      │              │
├──┼───┼────┼────┼────┼───┼───────┤
│10  │丁○○│94年1月2│屏東縣恆│以自備之│蘇淑華│PYA-419號機車1│
│    │      │7日下午1│春鎮恆西│鑰匙1支 │      │部（已發還）  │
│    │      │時許    │路33巷11│竊取    │      │              │
│    │      │        │弄21號前│        │      │              │
├──┼───┼────┼────┼────┼───┼───────┤
│11  │丁○○│94年2月1│屏東縣恆│徒手竊取│己○○│冷氣壓縮機2部 │
│    │      │日中午12│春鎮省北│        │      │、冷凍櫃壓縮機│
│    │      │時許    │路84號前│        │      │1部（已發還） │
└──┴───┴────┴────┴────┴───┴───────┘
